【裁判字號】    97,易,2646
【裁判日期】    970926
【裁判案由】    毒品危害防制條例
【裁判全文】
臺灣板橋地方法院刑事判決              97年度易字第2646號
公  訴  人  臺灣板橋地方法院檢察署檢察官
被      告  甲○○
                  （現另案於臺灣臺北監獄臺北分監執行中）
上列被告因違反毒品危害防制條例案件，經檢察官提起公訴（97
年度毒偵字第4775號、97年度毒偵字第4931號），本院受理後被
告為有罪之陳述，經改行簡式審判程序，判決如下：
    主  文
甲○○施用第二級毒品，處有期徒刑伍月；又施用第二級毒品，
處有期徒刑伍月，扣案之第二級毒品甲基安非他命驗餘淨重零點
零壹肆捌公克沒收銷燬，吸食器壹組及玻璃球吸食器貳個均沒收
。應執行有期徒刑捌月；扣案之第二級毒品甲基安非他命驗餘淨
重零點零壹肆捌公克沒收銷燬，吸食器壹組及玻璃球吸食器貳個
均沒收。
    事  實
一、甲○○前於民國94年間因施用毒品案件，經本院以94年度毒
    聲字第2230號裁定送觀察、勒戒後，認有繼續施用毒品之傾
    向，再經本院以95年度毒聲字第463 號裁定令入戒治處所施
    以強制戒治，於95年12月4 日停止戒治出所執行完畢，經臺
    灣板橋地方法院檢察署檢察官於96年1 月22日以96年度戒毒
    偵字第22號為不起訴處分確定。又於96年間因施用毒品案件
    ，經本院於97年2 月29日以96年度易字第2931號判處有期徒
    刑三月，於97年3 月28日確定；於同年間因施用毒品案件，
    經本院於97年6 月23日以97年度易字第449 號判處有期徒刑
    五月，於97年7 月14日確定；嗣上開兩案罪刑，經本院以97
    年度聲字第3128號裁定應執行有期徒刑六月確定（嗣於97年
    5 月24日入監，現尚執行中）。猶不知悔改，復基於施用第
    二級毒品甲基安非他命之犯意，於(一)97年2 月25日凌晨0 時
    許，在其位於臺北縣三重市○○○街32之1 號之住處，以玻
    璃球吸食器點火燒烤後吸食煙霧之方式，施用第二級毒品甲
    基安非他命一次，嗣於97年2 月26日凌晨1 時許，因另涉施
    用毒品案件，在臺北縣三重市○○路19巷23號2 樓為警緝獲
    ，且經警採尿驗悉；詎甲○○仍不知警惕，又另萌生施用第
    二級毒品甲基安非他命之犯意，於(二)97年5 月21日晚上11時
    許，同在上址之住處內，再以玻璃球吸食器點火燒烤後吸食
    煙霧之方式，施用第二級毒品甲基安非他命一次，嗣於97年
    5 月23日上午11時30分許，又因另涉施用毒品案件，在臺北
    縣三重市○○路19巷23號2 樓為警緝獲，並扣得其所有供己
    施用之第二級毒品甲基安非他命驗餘淨重0.0148公克及供其
    施用第二級毒品甲基安非他命之吸食器一組、玻璃球吸食器
    二個，且經警採尿驗悉。
二、案經臺北縣政府警察局三重分局、海山分局報請臺灣板橋地
    方法院檢察署檢察官偵查起訴，經本院改依簡式審判程序審
    理。
    理  由
一、訊據被告甲○○於本院審理時對其於上揭時、地施用第二級
    毒品甲基安非他命之犯行，均已坦承不諱。又被告先後兩次
    經警詢問後所採集之尿液經送檢驗結果，均呈施用第二級毒
    品甲基安非他命之陽性反應，有臺灣檢驗科技股份有限公司
    於97年3 月13日、97年6 月10日出具之濫用藥物檢驗報告各
    一件附卷可稽。而扣案之透明結晶，經送交通部民用航空局
    航空醫務中心鑑驗結果，確含第二級毒品甲基安非他命成分
    ，驗餘淨重0.0148公克，有該中心於97年6 月5 日出具之毒
    品鑑定書一件在卷可參。此外，復有被告所有供己施用第二
    級毒品甲基非他命所用之吸食器一組及玻璃球吸食器二個扣
    案可證。再者，被告前於94年間因施用毒品案件，經本院以
    94年度毒聲字第2230號裁定送觀察、勒戒後，認有繼續施用
    毒品之傾向，再經本院以95年度毒聲字第463 號裁定令入戒
    治處所施以強制戒治於95年12月4 日停止戒治出所執行完畢
    ，經臺灣板橋地方法院檢察署檢察官於96年1 月22日以96年
    度戒毒偵字第22號為不起訴處分確定，有臺灣高等法院被告
    前案紀錄表附卷可參，是被告乃經觀察、勒戒及強制戒治執
    行完畢釋放後，五年內再犯施用毒品之犯行，至為灼然。綜
    上，足認被告自白與事實相符，罪證明確，犯行洵堪認定。
二、查甲基安非他命係毒品危害防制條例第2 條第2 項第2 款所
    列之第二級毒品。核被告所為，係犯毒品危害防制條例第10
    條第2 項之施用第二級毒品罪。被告於施用毒品甲基安非他
    命而持有該毒品之低度行為，應為施用之高度行為所吸收，
    不另論罪。再被告所犯上揭兩次施用第二級毒品犯行，犯意
    各別，行為互殊，時地有異，各具獨立性，應予分論併罰。
    爰審酌被告年值青壯，不思尋求正當之身心發展，前曾有毒
    品前科，仍不知警惕，竟又施用足以導致精神障礙、性格異
    常，甚至造成生命危險之毒品，戕害一己之身心健康，對社
    會治安可能之危害程度非微，惟其於犯罪後尚能坦承犯行等
    一切情狀，分別量處如主文所示之刑，並依刑法第51條第5
    款規定，定其應執行之刑，以示懲儆。
三、扣案之第二級毒品甲基安非他命驗餘淨重0.0148公克，係查
    獲之毒品，不問屬於犯人與否，應依毒品危害防制條例第18
    條第1 項前段規定，併予宣告沒收銷燬。又扣案之吸食器一
    組、玻璃球吸食器二個，則係被告所有供己施用毒品甲基安
    非他命所用之物，爰依刑法第38條第1 項第2 款規定，均併
    予宣告沒收。
據上論斷，應依刑事訴訟法第273 條之1 第1 項、第299 條第1
項前段，毒品危害防制條例第10條第2 項、第18條第1 項前段，
刑法第11條前段、第51條第5 款、第38條第1 項第2 款，判決如
主文。
本案經檢察官劉仕國到庭執行職務
中    華    民    國    97    年    9     月    26    日
                  刑事第十五庭    法  官  張江澤
以上正本證明與原本無異。
如不服本判決，應於判決送達後10日內，向本院提出上訴狀。
                                  書記官  梁宜庭
中    華    民    國    97    年    9     月    26    日
附錄本案論罪科刑法條全文：
毒品危害防制條例第10條
施用第一級毒品者，處六月以上五年以下有期徒刑。
施用第二級毒品者，處三年以下有期徒刑。


司法院資訊處製作；財團法人民間司法改革基金會備份。
